---
title: "Lista 4 - Carlos"
author: "Carlos Jacomes"
date: "2024-07-21"
output: 
  ioslides_presentation:
    css: styles.css
---

## Introdução

Gráfico com estimativas intervalares utilizando as variáveis "Cor/raça" e "Classificação da ocupação."

Destaca-se que está sendo utilizada uma base com dados sobre Ocupação e classe dos candidatos à deputado federal na Bahia às eleições de 2022.

## Código do Gráfico

```{r setup, include=FALSE}
library(readxl)
library(ggplot2)
library(dplyr)
library(purrr)
library(broom)

# Carregar os dados do Excel
classificacao <- read_excel(
  "C:/Users/User/OneDrive/Documentos/metodos/classificacao.xlsx"
)
head(classificacao)

# Calcular o número total de observações
total_n <- nrow(classificacao)

# Calcular as proporções e intervalos de confiança
proporcoes <- classificacao %>%
  group_by(`Cor/raça`, `Classificação da ocupação`) %>%
  summarise(n = n(), .groups = 'drop') %>%
  mutate(proporcao = n / total_n,
         ci = map(n, ~binom.test(.x, total_n)$conf.int),
         lower_ci = map_dbl(ci, 1),
         upper_ci = map_dbl(ci, 2))

# Visualizar as proporções calculadas
print(proporcoes)
```


```{r eval=FALSE}
ggplot(proporcoes, 
       aes(x = `Classificação da ocupação`, 
           y = proporcao, 
           fill = `Cor/raça`)) +
  geom_bar(stat = "identity", 
           position = "dodge") +
  geom_errorbar(aes(ymin = lower_ci, 
                    ymax = upper_ci), 
                position = position_dodge(width = 0.9), 
                width = 0.2) +
  labs(title = "Distribuição Racial por Classe Social das Candidaturas
       nas Eleições de 2022",
       x = "Classificação da Ocupação",
       y = "Proporção") +
  theme_minimal()

```


## Gráfico

```{r echo=FALSE}
# Gerar gráfico
ggplot(proporcoes, 
       aes(x = `Classificação da ocupação`, 
           y = proporcao, 
           fill = `Cor/raça`)) +
  geom_bar(stat = "identity", 
           position = "dodge") +
  geom_errorbar(aes(ymin = lower_ci, 
                    ymax = upper_ci), 
                position = position_dodge(width = 0.9), 
                width = 0.2) +
  labs(title = "Distribuição Racial por Classe Social das Candidaturas
       nas Eleições de 2022",
       x = "Classificação da Ocupação",
       y = "Proporção") +
  theme_minimal()

```

## Parte 2 - formulação de uma hipótese

Hipótese: candidaturas de candidatos não branco(a)s se concentram nas classes mais baixas e de brancos se concentram nas classes mais altas.

